臺灣臺南地方法院民事裁定
109年度勞執字第37號
聲  請  人  謝清祿  

相  對  人  綠塑資源再生股份有限公司

法定代理人  曾平允  
上列當事人間因勞資爭議調解事件，聲請人聲請裁定准予強制執
行，本院裁定如下：
    主  文
兩造於民國一百零九年二月五日在臺南市政府勞工局成立之勞資
爭議調解紀錄中關於「相對人應給付聲請人新臺幣陸萬玖仟陸佰
玖拾肆元」之調解內容，於新臺幣陸萬參仟陸佰玖佰肆元範圍內
，准予強制執行。
聲請程序費用由相對人負擔。
    理  由
一、聲請意旨略以：兩造間之勞資爭議已於民國109年2月5日經
    臺南市政府勞工局調解成立在案，相對人願給付聲請人新臺
    幣（下同）6萬9,694元，約定分12期給付，109年3月至11  
    0年1月每月給付6,000元，110年2月最後1期金額給付3,694
    元，並按月將上開金額匯至聲請人於台灣銀行南都分行帳戶
    內，如有1期未給付，視為全部到期。惟相對人僅於109年3
    月13日、同年5月7日各匯款3,000元、3,000元，尚餘6萬3,6
    94元未按調解內容履行。為此，爰依勞資爭議處理法第59條
    第1項規定，聲請准予強制執行等語。
二、按勞資爭議經調解成立或仲裁者，依其內容當事人一方負私
    法上給付之義務，而不履行其義務時，他方當事人得向該管
    法院聲請裁定強制執行並暫免繳裁判費；於聲請強制執行時
    ，並暫免繳執行費。有下列各款情形之一者，法院應駁回其
    強制執行裁定之聲請：一調解內容或仲裁判斷，係使勞資爭
    議當事人為法律上所禁止之行為。二調解內容或仲裁判斷，
    與爭議標的顯屬無關或性質不適於強制執行。三依其他法律
    不得為強制執行。勞資爭議處理法第59條第1項、第60條分
    別定有明文。
三、經查，聲請人主張之事實，業據其提出勞資爭議調解紀錄、
    存摺封面及交易明細影本為證，堪信為真實。因聲請人與相
    對人所成立調解之內容，並無勞資爭議處理法第60條各款規
    定應駁回強制執行裁定聲請之情形，是聲請人主張相對人未
    按調解成立內容履行給付義務，依勞資爭議處理法第59條第
    1項規定請求本院就調解成立內容裁定於6萬3,694元範圍內
    准予強制執行，於法即無不合，應予准許。
四、依勞資爭議處理法第59條第1項，非訟事件法第21條第2項，
    民事訴訟法第78條，裁定如主文。 
中　　華　　民　　國　　109 　年　　11　　月　　27　　日
                  民事勞動法庭  法  官  林勳煜 
上列正本證明與原本無異。
如不服本裁定應於送達後10日內向本院提出抗告狀（須附繕本）
，並繳納抗告費新臺幣1,000元。 
中　　華　　民　　國　　109 　年　　11　　月　　27　　日
　　　　　　　　　　　　　　　　書記官  朱烈稽